臺灣高等法院臺中分院民事裁定
109年度上字第402號
上  訴  人  高珠寶  
視同上訴人  劉萬串  
            黃鉦雄  
            林張淑媛
            陳維彬  
            黃振榮  
            黃柯秀好
            何俊銘  
            黃啟恒  

            黃文政  
            沈儒麟  
            周榮祺  
            周淑華  
            周孟汝  
            羅文泰（即羅錦益之承受訴訟人）

            羅文政（即羅錦益之承受訴訟人）

            羅惠珍（即羅錦益之承受訴訟人）

            羅惠珠（即羅錦益之承受訴訟人）

上列十八人
共      同
訴訟代理人  黃呈利律師
視同上訴人  劉榮南  
            劉榮基  
            劉榮村  
            劉榮龍  

            劉輝雄  
            徐劉清香
上  一  人
訴訟代理人  徐思恆  
視同上訴人  林劉阿照
法定代理人  林啓民  
視同上訴人  陳元熙  
            劉信雄  
            蕭義松  
            湯學宏

            湯宛玲  
            劉月亭  

            林劉月如
            劉月琴  
            劉陳秀  
            劉泳成  
            劉麗惠  
            劉永聰  
            賴俊渝  
            賴朝銘  
上 列二 人
共      同
訴訟代理人  許博堯律師
視同上訴人  趙慧芬  

            賴銘栖  

            張緞妹  
            劉記良  
            劉記全  
            劉文貞  
            劉姵辰  
            劉皎生  
            劉朝泉  
            林逸寧  

            林廣明  
            劉繼豐（兼被繼承人廖德備之繼承人）

            廖繼祥（兼被繼承人廖德備之繼承人）

            廖繼楨（兼被繼承人廖德備之繼承人）

            廖育萱（兼被繼承人廖德備之繼承人）

            劉國隆  

            劉國禎  
            劉桂蘭  
            劉貴珍  
            黃綉雲  
            莊乃濱  
            劉江不治
            王賢魁  
            王賢星  

            王志璿  
            王秋鈴  
            連瑞星  
            張德義  
            連秀琴  
            連秀珍  
            陳漢強  

            陳漢章  
            陳素雲  
            劉文達  

            劉文郎  
            劉文彬  

            劉初美  
            劉阿雪  
            劉碧珠  
            劉文平  
            廖來進  
            劉阿珠  
            劉阿壽（兼被繼承人劉陳花之繼承人）

            劉財源（兼被繼承人劉陳花之繼承人）


            劉淑蘭（兼被繼承人劉陳花之繼承人）

            劉淑麗（兼被繼承人劉陳花之繼承人）

            劉朝貴  

            劉正義  
            劉文章  
            林劉宛儒
            劉阿李  
            張書銘  
            張益誠  

            張文忠  

            陳祐瑲  
            陳欽博  
            陳雅芬  
            陳琦臻  

            陳宏洲  
            陳秀姿  
            廖志昌  
            廖志鉉  
            廖鈴珠  
            廖鈴玉  
            張少綸  
            張少豪  


            蕭海清  
            朱振岳  
            黎碧雲  
            劉金池  
            賴美文  

兼 上一 人
訴訟代理人  劉朝文  
視同上訴人  程美真  
            吳阿純  
            劉宗光（即被繼承人劉紅亮之繼承人）

            劉香惠（即被繼承人劉紅亮之繼承人）

            陳俊良（即被繼承人劉紅亮之繼承人）


兼 上一 人
法定代理人  陳文霖（即被繼承人劉紅亮之繼承人）

視同上訴人  劉滿慧（即被繼承人劉紅亮之繼承人）

            吳聰雄（即被繼承人劉紅亮之繼承人）

            吳明池（即被繼承人劉紅亮之繼承人）

            吳小燕（即被繼承人劉紅亮之繼承人）

            吳秀麗（即被繼承人劉紅亮之繼承人）

            吳芝萱（即被繼承人劉紅亮之繼承人）

            吳育倫（即被繼承人劉紅亮之繼承人）

            劉崇隆（即被繼承人劉紅亮之繼承人）

            劉宗柱（即被繼承人劉紅亮之繼承人）

            藍石定（即被繼承人劉紅亮之繼承人）

兼 上一 人
特別代理人  藍文宏（即被繼承人劉紅亮之繼承人）

視同上訴人  藍文雄（即被繼承人劉紅亮之繼承人）

            廖劉麗華（即被繼承人劉紅亮之繼承人）

            莊劉麗雲（即被繼承人劉紅亮之繼承人）

上  一  人
法定代理人  莊永盛  
視同上訴人  劉林秀英（即被繼承人劉紅亮之繼承人）

            劉崇崑（即被繼承人劉紅亮之繼承人）

            劉宗銘（即被繼承人劉紅亮之繼承人）

            劉碧蓮（即被繼承人劉紅亮之繼承人）

            劉碧如（即被繼承人劉紅亮之繼承人）

            劉崇澤（即被繼承人劉紅亮之繼承人）

            劉宗杰（即被繼承人劉紅亮之繼承人）

            廖劉麗媛（即被繼承人劉紅亮之繼承人）


            廖劉淑珍（即被繼承人劉紅亮之繼承人）

            劉進芳（即被繼承人劉紅亮之繼承人）



            廖學宏（即被繼承人劉紅亮之繼承人、廖彩言之承


            廖靜徽（即被繼承人劉紅亮之繼承人、廖彩言之承


            廖孜敏（即被繼承人劉紅亮之繼承人、廖彩言之承


            廖孚崢（即被繼承人劉紅亮之繼承人、廖彩言之承


            廖錦滄（即被繼承人劉紅亮之繼承人）

            廖錦順（即被繼承人劉紅亮之繼承人）

            邱廖青梅（即被繼承人劉紅亮之繼承人）

            何素芬（即被繼承人劉紅亮之繼承人）

            廖桂香（即被繼承人劉紅亮之繼承人）

            廖彩蘭（即被繼承人劉紅亮之繼承人）

            劉葉（即被繼承人劉紅亮之繼承人）

            廖金鎮（即被繼承人劉紅亮之繼承人、廖彩言之承


            廖麗鳳（即被繼承人劉紅亮之繼承人、廖彩言之承


            廖麗慧（即被繼承人劉紅亮之繼承人、廖彩言之承


            廖鎔岑（即被繼承人劉紅亮之繼承人、廖彩言之承



            廖金水（兼被繼承人廖劉月娥之繼承人、被繼承人


            廖金科（即被繼承人廖劉月娥之繼承人、兼被繼承



            廖金玲（即被繼承人廖劉月娥之繼承人、兼被繼承



            廖敏秀（即被繼承人廖劉月娥之繼承人、兼被繼承





            廖志修（即被繼承人廖劉月娥之繼承人、兼被繼承



            廖文慧（即被繼承人廖德備之繼承人）


            廖文豪（即被繼承人廖德備之繼承人）


            廖文嶧（即被繼承人廖德備之繼承人）

            劉明傑（即被繼承人劉清溪之繼承人）

            劉明宗（即被繼承人劉清溪之繼承人）

            劉慧苓（即被繼承人劉清溪之繼承人）

            劉明昌（即被繼承人劉清溪之繼承人）

            劉明峯（即被繼承人劉清溪之繼承人）

            劉慧苑（即被繼承人劉清溪之繼承人）

            湯萬來（即被繼承人劉阿月之繼承人）

            湯淯荏（即被繼承人劉阿月之繼承人）

            宋湯玉英（即被繼承人劉阿月之繼承人）

            湯鵑溧（即被繼承人劉阿月之繼承人）

            湯春梅（即被繼承人劉阿月之繼承人）

            劉秋海（即被繼承人劉文龍之繼承人）

            劉秋和（即被繼承人劉文龍之繼承人）

            劉素娥（即被繼承人劉文龍之繼承人）

            戴春滿（即被繼承人劉紅亮之繼承人劉宗鑫之承受


            劉仲嘉（即被繼承人劉紅亮之繼承人劉宗鑫之承受


            劉仲祥（即被繼承人劉紅亮之繼承人劉宗鑫之承受


            劉宜玫（即被繼承人劉紅亮之繼承人劉宗鑫之承受


            陳錕山（即陳慶壽之承受訴訟人）


            陳秀英（即陳慶壽之承受訴訟人）

            陳秀惠（即陳慶壽之承受訴訟人）

            陳春銘（即陳慶壽之承受訴訟人）

            張日柱（即張劉絨之承受訴訟人）

            張日通（即張劉絨之承受訴訟人）

            張日安（即張劉絨之承受訴訟人）

            張碧紗（即張劉絨之承受訴訟人）


            鄭秋葉（即被繼承人劉紅亮之繼承人劉宗海之承受


            劉岩倫（即被繼承人劉紅亮之繼承人劉宗海之承受


            劉昇旺（即被繼承人劉紅亮之繼承人劉宗海之承受


            陳弘哲（即被繼承人劉紅亮之繼承人陳文政之承受


            陳詩婷（即被繼承人劉紅亮之繼承人陳文政之承受


上 列二 人
共      同
法定代理人  賴秀麗  
被 上訴 人  湯家麟  

上列當事人間分割共有物事件，上訴人對於中華民國109年5月29
日臺灣臺中地方法院108年度訴字第1389號第一審判決提起上訴
，本院裁定如下：
      主  文
本件應由戴春滿、劉仲嘉、劉仲祥、劉宜玫為視同上訴人劉宗鑫
之承受訴訟人，續行訴訟。
本件應由陳錕山、陳秀英、陳秀惠、陳春銘為視同上訴人陳慶壽
之承受訴訟人，續行訴訟。
本件應由張日柱、張日通、張日安、張碧紗為視同上訴人張劉絨
之承受訴訟人，續行訴訟。
本件應由廖金水、廖金科、廖志修、廖金玲、廖敏秀為視同上訴
人廖瑞源之承受訴訟人，續行訴訟。
本件應由陳弘哲、陳詩婷為視同上訴人陳文政之承受訴訟人，續
行訴訟。
      理  由
一、按當事人死亡者，訴訟程序在有繼承人、遺產管理人或其他
    依法令應續行訴訟之人承受訴訟以前當然停止；上開法條所
    定之承受訴訟人，於得為承受時，應即為承受之聲明；當事
    人不聲明承受訴訟時，法院亦得依職權，以裁定命其續行訴
    訟。民事訴訟法第168條、第175條第1項、第178條分別定有
    明文。
二、經查，本件分割共有物事件於本院訴訟繫屬中，視同上訴人
    劉宗鑫於民國109年6月22日死亡，其繼承人有戴春滿、劉仲
    嘉、劉仲祥、劉宜玫等4人；視同上訴人陳慶壽於109年11月
    15日死亡，其繼承人有陳錕山、陳秀英、陳秀惠、陳春銘等
    4人；視同上訴人張劉絨於110年1月30日死亡，其繼承人有
    張日柱、張日通、張日安、張碧紗等4人；視同上訴人廖瑞
    源於110年4月9日死亡，其繼承人有廖金水、廖金科、廖志
    修、廖金玲、廖敏秀等5人；視同上訴人陳文政於110年6月2
    5日死亡，其繼承人有陳弘哲、陳詩婷等2人等情，有前開人
    等之戶籍謄本及繼承系統表在卷可稽（見本院卷一第171至1
    77頁，卷二第9至17、109至123、197至211、231至237頁）
    ，且上開繼承人均未於知悉其等得繼承之時起3個月內以書
    面向法院聲明拋棄繼承，亦有司法院家事事件（繼承事件）
    公告查詢結果在卷可憑（見本院卷二第149至167、177至185
    頁、第265頁、第267頁），惟經本院通知上開繼承人等承受
    訴訟，迄無人聲明承受訴訟，被上訴人復無代為聲明承受訴
    訟，為利訴訟程序之進行，爰依前開規定，由本院依職權裁
    定命上開繼承人等承受訴訟，並續行本件訴訟。
三、依民事訴訟法第178條，裁定如主文。
中　　華　　民　　國　　110 　年　　10 　　月　　1　　日
       　　    民事第三庭        審判長法　官  黃玉清
　　　　　　　　　　　　　　           法　官  葛永輝
　　　　　　　　　　　　　　　         法　官  許旭聖
正本係照原本作成。       
如不服本裁定應於裁定送達後10日內向本院提出抗告理由狀（須
按他造人數附具繕本），並繳納抗告裁判費新台幣1000元。因疫
情而遲誤不變期間，得向法院聲請回復原狀。

                                      書記官   陳麗玉

中　　華　　民　　國　　110 　年　　10　　月　　1 　　日